# 如何理解“会计处理不合理会计核算不规范”

提问人：taxi4 时间：2011-08-08 10:52:06
财务检查报告中有“会计处理不合理“、” 会计核算不规范”这样的定论，分别具体指什么方面？看起来都差不多的。

回答人：chenyiwei
这个应该主要是将企业实际采用的会计处理方法和处理结果与适用的会计准则、制度、基础工作规范等相比较得出的结论，在其中检查人员的专业判断会起到很大的作用。